臺灣宜蘭地方法院刑事判決　　　　　　　96年度交訴字第26號
公　訴　人　臺灣宜蘭地方法院檢察署檢察官
被　　　告　甲○○
上列被告因業務過失致死案件，經檢察官提起公訴（96年度偵字
第340號），嗣於本院準備程序進行中，被告先就被訴事實為有
罪之陳述，經裁定進行簡式審判程序，本院判決如下：
    主  文
甲○○犯業務過失致人於死罪，處有期徒刑陸月，如易科罰金，
以新臺幣壹仟元折算壹日。緩刑貳年。
    事  實
一、甲○○任職於中華郵政股份有限公司台北郵件處理中心擔任
    郵務車司機，平時以駕駛郵務車運送郵件為業，係從事駕駛
    業務之人。甲○○於民國96年1月3日上午10時許，駕駛車號
    7U—010號郵務車（大貨車）沿宜蘭縣省道台九線公路由北
    往南（即往花蓮方向）行駛，欲載送郵件至花蓮，於當日上
    午10時30分許，行經最高速限為時速50公里之省道台九線96
    公里600公尺處（即宜蘭縣冬山鄉○○路○段825號前）時，
    本應注意汽車行駛時，駕駛人應注意車前狀況，並隨時採取
    必要之安全措施，且不得超速行駛，而依當時日間自然光線
    、柏油路面、路面無缺陷、無障礙物、視距良好等情形，並
    無不能注意之情事，詎其竟疏未注意車前狀況及隨時採取必
    要之安全措施，且以時速60公里之速度超速行駛，以致煞避
    不及而與前方由洪盧阿興所騎駛、正斜向橫越馬路之車號QC
    6—885號機車發生撞擊，導致洪盧阿興人車倒地，洪盧阿興
    因而受有頭部、胸部、四肢挫傷併骨折及顱內出血併氣血胸
    等傷害，經送醫急救後仍於而96年1月3日12時26分不治死亡
    。甲○○肇事後，於有偵查權限之機關及公務員發覺其犯罪
    前，即向到場處理之警員自承肇事並自願接受裁判。
二、案經洪盧阿興之子乙○○訴由宜蘭縣警察局羅東分局報請臺
    灣宜蘭地方法院檢察署檢察官相驗後偵查起訴，嗣於本院準
    備程序進行中，被告先就被訴事實為有罪之陳述，經裁定進
    行簡式審判程序。
    理  由
一、上揭犯罪事實，迭據被告甲○○於警詢、檢察官偵訊及本院
    審理時坦承不諱，核與證人即被害人洪盧阿興之子乙○○指
    訴洪盧阿興因車禍受傷死亡之情節相符，復有道路交通事故
    現場圖、道路交通事故調查報告表、7U—010號大貨車行車
    執照各1件及事故現場照片14張、路口監視器錄影畫面翻拍
    相片7張在卷可稽。而被害人洪盧阿興確因本件車禍導致受
    有頭部、胸部、四肢挫傷併骨折及顱內出血併氣血胸等傷害
    而不治死亡等情，業經臺灣宜蘭地方法院檢察署檢察官會同
    檢驗員相驗屬實，並製有相驗筆錄、相驗屍體證明書、驗斷
    書各1件及相驗照片12張附卷足憑。
二、按汽車行駛時，駕駛人應注意車前狀況，並隨時採取必要之
    安全措施，且行車速度應依速限標誌或標線之規定，不得超
    速行駛，道路交通安全規則第94條第3項、第93條及道路交
    通管理處罰條例第40條定有明文，被告甲○○為已考領駕駛
    執照之駕駛人，對此實難諉稱不知，其駕車行經最高速限為
    時速50公里之省道台九線96公里600公尺處（即宜蘭縣冬山
    鄉○○路○段825號前）時，本應注意遵守上開規定，且依
    卷附前揭道路交通事故調查報告表所載，於事故當時為日間
    自然光線、柏油路面、路面無缺陷、無障礙物、視距良好等
    情形，並無不能注意之情事，被告竟疏未注意車前狀況及隨
    時採取必要之安全措施，且以時速60公里之速度超速行駛，
    因而撞及前方由洪盧阿興所騎駛正斜向橫越馬路之機車，肇
    致本件車禍發生，其駕駛行為顯有過失。
三、被害人洪盧阿興確實因本件車禍受傷而不治死亡，且被告甲
    ○○就本件車禍之發生確實有過失等事實，均已認定在前，
    是被告之過失行為與被害人之死亡間，顯具有相當因果關係
    。
四、綜上所述，足徵被告首揭自白確與事實相符，本件事證已臻
    明確，被告之犯行堪予認定，應依法論科。
五、被告甲○○為郵務車司機，平時以駕駛郵務車運送郵件為業
    ，係從事駕駛業務之人，其駕駛車號7U—010號郵務車（大
    貨車）前往花蓮運送郵件途中肇事，導致被害人洪盧阿興死
    亡，核其所為係犯刑法第276條第2項之業務過失致人於死罪
    。被告肇事後，於有偵查權限之機關及公務員發覺其犯罪前
    即主動向到場處理之員警自承肇事並自願接受裁判之事實，
    業據被告於本院審理時陳明在卷，並有宜蘭縣警察局羅東分
    局道路交通事故肇事人自首情形紀錄表1件附卷可參，是被
    告已符自首之要件，爰依刑法第62條前段之規定減輕其刑。
    茲審酌被告之品行、智識程度、身為職業駕駛人，於駕駛大
    貨車時未善盡注意義務，嚴重危害用路人之安全，更肇致被
    害人死亡之結果，犯罪情節匪淺，惟其素行尚佳，且犯罪後
    自首坦承犯行，態度良好，並已與被害人家屬達成和解，賠
    償被害人家屬精神及財產上之損害（參卷附之宜蘭縣冬山鄉
    調解委員會調解書）等一切情狀，量處如主文所示之刑，並
    諭知易科罰金之折算標準，以資警懲。末查，被告前未曾因
    故意犯罪受有期徒刑以上刑之宣告，有臺灣高等法院被告前
    案紀錄表1件在卷可稽，其因一時疏失，致罹刑章，經此審
    理教訓後，當知警惕而無再犯之虞，故本院認為所宣告之刑
    以暫不執行為適當，爰併宣告緩刑二年，以勵自新。
據上論斷，應依刑事訴訟法第273條之1第1項、第299條第1項前
段，刑法施行法第1條之1，刑法第276條第2項、第62條前段、第
41條第1項前段、第74條第1項第1款，判決如主文。
本案經檢察官吳志成到庭執行職務。
中　　華　　民　　國　　96　　年　　7　　月　 　12　　日
                  刑事第三庭法  官  劉家祥
以上正本證明與原本無異。
如不服本判決應於收受本判決後10日內向本院提出上訴書狀，並
應敘述具體理由。若未敘述理由者，應於上訴期間屆滿後20日內
向本院補提理由書狀(均須按他造當事人之人數附繕本)。
　                         書記官  邱淑秋
中　　華　　民　　國　　96　　年　　7 　　月　　13　　日
附錄本案論罪科刑法條全文：
中華民國刑法施行法第1條之1
中華民國九十四年一月七日刑法修正施行後，刑法分則編所定罰
金之貨幣單位為新臺幣。
九十四年一月七日刑法修正時，刑法分則編未修正之條文定有罰
金者，自九十四年一月七日刑法修正施行後，就其所定數額提高
為三十倍。但七十二年六月二十六日至九十四年一月七日新增或
修正之條文，就其所定數額提高為三倍。
中華民國刑法第276條第2項
（過失致死罪）
從事業務之人，因業務上之過失犯前項之罪者，處 5 年以下有期
徒刑或拘役，得併科3千元以下罰金。
